【裁判字號】    96,簡抗,2
【裁判日期】    970122
【裁判案由】    偽造文書
【裁判全文】
臺灣士林地方法院刑事裁定               96年度簡抗字第2號
公  訴  人  臺灣士林地方法院檢察署檢察官
抗  告  人  甲○○
即  被  告
上列抗告人即被告因偽造文書案件，不服本院96年7 月3 日96年
度簡字第372 號刑事裁定，提起抗告，本院管轄之第二審合議庭
裁定如下：
    主  文
抗告駁回。
    理  由
一、抗告意旨略以：抗告人即被告甲○○因偽造文書案件，經臺
    灣士林地方法院以96年度簡字第372 號簡易判決判處有期徒
    刑3 月，緩刑2 年。抗告人不服而提起上訴，經原審於96年
    7 月3 日以96年度簡字第372 號刑事裁定認被告上訴為法律
    上所不應准許，而駁回上訴。惟抗告人主張其有輕度智能障
    礙、不稔法律，係遭原審公訴檢察官及承辦法官誤導而為認
    罪協商，認罪非其本意等理由，不服駁回上訴之裁定，因而
    提出抗告云云。
二、按被告自白犯罪未為願受科刑之範圍或願意接受緩刑之宣告
    者，在審判中得向法院為之，檢察官亦得依被告之表示向法
    院求刑或請求為緩刑之宣告，刑事訴訟法第451 條之1 第3
    項定有明文；次按，依刑事訴訟法第451 條之1 之請求所為
    科刑之判決，不得上訴，同法第455 條之1 第2 項亦定有明
    文。
三、經查：抗告人即被告甲○○於96年5 月8 日本院前審準備程
    序時自白犯罪，被告前審之辯護人並向本院請求給予被告緩
    刑之宣告，經本院前審認宜以簡易判決處刑，遂依被告及辯
    護人之請求，於96年5 月30日以本院96年度簡字第372 號刑
    事簡易判決，就被告涉犯之偽造文書犯行，判處被告有期徒
    刑3 月，緩刑2 年等情，有上揭筆錄及刑事簡易判決附卷可
    參（見本院96年度簡字第372 號卷第40頁、第50至53頁）。
    是被告既已為願受緩刑宣告之表示，本院亦依被告之請求為
    前述科刑判決並給予緩刑宣告，揆諸前揭刑事訴訟法第455
    條之1 第2 項之規定，被告不得上訴，當不能僅因被告於收
    受判決後反悔其意，辯稱其智能有所缺陷，遭檢察官、法官
    誤導等詞為藉口，而否認上開認罪協商之效力，否則，該認
    罪協商制度之精神將無從落實，刑事訴訟法第451 條之1 第
    3 項規定亦成具文。
四、綜上所述，依照刑事訴訟法第455 條之1 第2 項之規定，本
    件自屬不得上訴，被告竟猶提起上訴，其上訴即屬法律上不
    應准許，原審依刑事訴訟法第455 條之1 第2 項，裁定駁回
    其上訴，自屬正確。被告猶執前詞提起抗告，指摘原審裁定
    不當，為無理由，應予駁回。
據上論斷，依刑事訴訟法第455 條之1 第4 項、第5 項、第412
條，裁定如主文。
中    華    民    國    97    年    1     月    22    日
                  刑事第四庭審判長法  官  趙文卿
                                  法  官  劉秉鑫
                                  法  官  高雅敏
以上正本證明與原本無異。
本件不得抗告。
                                  書記官  田瑾俐
中    華    民    國    97    年    1     月    22    日


司法院資訊處製作；財團法人民間司法改革基金會備份。
